【裁判字號】    97,易,1693
【裁判日期】    971119
【裁判案由】    詐欺
【裁判全文】
臺灣臺北地方法院刑事判決              97年度易字第1693號
公  訴  人  臺灣臺北地方法院檢察署檢察官
被      告  甲○○
                      6號
            丙○○
                      弄10號.
上列被告等因詐欺案件，經檢察官提起公訴（97年度偵字第8170
號），因被告等於準備程序中就犯罪事實為有罪之陳述，經本院
合議庭裁定由受命法官獨任進行簡式審判程序審理，本院判決如
下：
    主  文
甲○○幫助意圖為自己不法之所有，以詐術使人將本人之物交付
，處拘役伍拾日，如易科罰金，以新臺幣壹仟元折算壹日，緩刑
貳年。
丙○○幫助意圖為自己不法之所有，以詐術使人將本人之物交付
，處拘役伍拾日，如易科罰金，以新臺幣壹仟元折算壹日。緩刑
貳年，並向乙○○支付新臺幣肆仟伍佰元之損害賠償，支付方式
如附表所示。
    事  實
一、甲○○與丙○○預見將行動電話交付不明人士使用，將幫助
    他人詐欺取財之用，竟仍不違彼等本意，而基於幫助詐欺之
    不確定故意，於民國97年1月間，在不詳地點，分別將遠傳
    電信股份有限公司 (下稱遠傳電信公司)，使用人：甲○○
    、門號：0000000000號行動電話，及亞太行動寬頻電信股份
    有限公司 (下稱亞太電信公司)，使用人：丙○○、門號：
    0000000000號行動電話，交付姓名、年籍不詳之成年人，而
    容任該電話供詐騙集團用以詐騙他人財物。嗣該詐欺集團成
    員基於意圖為自己不法所有之犯意聯絡，在聯合報求職廣告
    內，刊登應徵男工作伙伴，並詐取他人財物。於97年1月20
    日某時許，乙○○見該廣告並與對方聯絡後，自稱「江先生
    」之成年人，陸續用門號：0000000000號行動電話，向乙○○佯稱：需繳納治裝費與手續費，共新臺幣 (下同)18000
    元云云。致乙○○陷於錯誤，於同日下午3時許，與姓名、
    年籍不詳，使用門號0000000000號行動電話，綽號「小綸」
    之成年人聯絡並見面後，前往臺北市○○區○○路1段150號
    錢櫃KTV前，依「江先生」之指示，將18000元交付綽號「小
    綸」之人。事後乙○○發覺受騙，報警循線查獲上情。
二、案經乙○○告訴，由臺北市政府警察局中正第一分局報請臺
    灣臺北地方法院檢察署檢察官偵查起訴。
    理  由
一、上開犯罪事實，業據被告甲○○、丙○○於本院審理中均坦
    白承認，核與告訴人乙○○於警詢、偵查中指述之情節均相
    符。此外，並有遠傳電信公司97年3月4日函及所附電話申請
    資料、遠傳公司97年6月23日函及所附王月娥是否曾申請掛
    失、申請書資料及通話明細、亞太電信公司97年2月22日函
    及所附通聯調閱查詢單等在卷可資佐證。綜上，足認被告甲○○、丙○○自白核與事實相符，本案事證業已明確，被告
    二人犯行均堪以認定。
二、被告二人與上開真實姓名、年籍不詳成年人間，並無證據足
    以證明有共同實施詐欺犯罪之犯意聯絡或行為分擔，應僅基
    於幫助詐欺之意思而參與，係供上開成年人助力促其詐欺犯
    行之實現，為幫助犯。核被告二人所為，均係犯刑法第339
    條第1項之幫助詐欺罪。被告等係基於幫助之犯意而為詐欺
    構成要件以外之行為，為幫助犯，依刑法第30條第2項之規
    定減輕其刑。爰審酌被告二人於本院審理中均坦白承認犯行
    ，並與告訴人乙○○達成和解，犯後態度良好。另參以被告
    二人犯罪動機、目的、手段及所為對於他人造成損害之程度
    等情狀，分別量處如主文所示之刑，並均諭知易科罰金之折
    算標準。又被告二人均未曾受有期徒刑以上刑之宣告，有臺
    灣高等法院被告前案紀錄表在卷可稽，且被告等均與告訴人
    乙○○達成和解，被告甲○○賠償告訴人7500元，並當庭給
    付完畢；被告丙○○亦賠償告訴人7500元，並已先給付3000
    元，其餘款項約定如附表所示之方式清償，均獲得告訴人之
    諒解，有本庭審理筆錄在卷可參。本院信被告二人經此教訓
    當知所警惕而均無再犯之虞，另參酌被告等之家庭、教育、
    職業等狀況，本院因認對被告二人所宣告之刑，以暫不執行
    為適當，爰併予宣告緩刑如主文所示。
據上論斷，應依刑事訴訟法第273 條之1 第1 項、第299 條第1
項前段，刑法第30條第1項前段、第2項、第339條第1項、第41
條第1項前段、第74條第1項第1款、第2項第3款，刑法施行法第1
條之1，判決如主文。
本案經檢察官郭騰月到庭執行職務
中    華    民    國    97    年    11    月    19    日
                  臺灣臺北地方法院刑事第十四庭
                            法  官  蔡坤湖
上正本證明與原本無異。
如不服本判決，應於判決送達後10日內（應抄附繕本）向本院提
出上訴狀（上訴書狀應敘述具體理由。上訴書狀未敘述上訴理由
者，應於上訴期間屆滿後二十日內補提理由書於原審法院。）。
告訴人或被害人如對於本判決不服者，應具備理由請求檢察官上
訴，其上訴期間之計算係以檢察官收受判決正本之日期為準。
                            書記官  周小玲
中    華    民    國    97    年    11    月    20    日
附錄本案論罪法條
刑法第339條第1項
意圖為自己或第三人不法之所有，以詐術使人將本人或第三人之
物交付者，處5 年以下有期徒刑、拘役或科或併科1000元以下罰
金。
附表：
被告丙○○應分別於民國97年12月5日、98年1月5日前各給付乙○○新台幣2500元、2000元，如有一期未給付，視為全部到期。


司法院資訊處製作；財團法人民間司法改革基金會備份。
